臺灣板橋地方法院交通事件裁定　　　　 96年度交聲字第819號
原處分機關　臺北市交通事件裁決所
異　議　人
即受處分人　甲○○
　　　　　　　　　　寄板橋郵政13之46號信箱
上列受處分人因違反道路交通管理處罰條例事件，對於臺北市交
通事件裁決所中華民國96年4 月23日所為之處分（原處分案號：
北市裁三字第裁22-C00000000號），聲明異議，本院裁定如下：
    主  文
異議駁回。
    理  由
一、按道路交通管理處罰條例所稱之汽車，包括機器腳踏車，道
    路交通管理處罰條例第3 條第8 款已有明定。次按汽車駕駛
    人，行經有燈光號誌管制之交岔路口闖紅燈者，處新臺幣（
    下同）一千八百元以上五千四百元以下罰鍰；又汽車駕駛人
    駕駛汽車違反道路交通管理處罰條例第53條規定者，除應依
    該條所規定之罰鍰處罰外，並予記違規點數三點，道路交通
    管理處罰條例第53條第1 項、第63條第1 項第3 款分別定有
    明文。
二、本件異議人即受處分人甲○○於民國96年2 月6 日下午6 時
    32分許，騎乘車牌號碼CNX-035 號重型機車，途經臺北縣土
    城市○○路與仁愛路設置有燈光號誌管制之交岔路口時，因
    闖紅燈而為臺北縣政府警察局土城分局警員乙○○以受處分
    人騎乘機車有違反道路交通管理處罰條例第53條第1 項規定
    之行為，當場製單舉發，經受處分人當場簽收該舉發通知單
    後，於舉發單上所載之到案日期前向原處分機關提出陳述，
    經原處分機關函請舉發機關查明後，仍依道路交通管理處罰
    條例第53條第1 項、第63條第1 項第3 款（裁決書漏引第1
    項第3 款，應予補正）及違反道路交通管理事件統一裁罰基
    準表之規定，於96年4 月23日裁處受處分人罰鍰一千八百元
    ，並記違規點數三點。
三、受處分人甲○○固不否認有於上揭時間騎乘車牌號碼CNX-03
    5 號重型機車，行經臺北縣土城市○○路與仁愛路設置有燈
    光號誌管制之交岔路口之事實，惟矢口否認有違規行為，辯
    稱：伊於遭警舉發當時，該路段路面並未設置標線，無法辨
    識已到達路口，欠缺合理之標線指示；且該Ｔ字型路口燈光
    號誌之設置位置不當，影響伊對行車狀況之判斷，自有不可
    歸責情形；舉發時點應為燈光號誌剛轉紅燈之際，係在合理
    行車範圍，並非闖紅燈云云。然查，臺北縣土城市○○路與
    仁愛路交岔路口設置有燈光號誌管制一節，已經受處分人陳
    述在卷，並有受處分人提出之現場照片三幀附卷可參，已可
    認定。又受處分人騎乘機車於前揭時地違規闖紅燈而經警當
    場攔停舉發等情，業據證人即目睹受處分人騎乘機車違規行
    駛之警員乙○○於本院96年7 月3 日調查時，以具結擔保其
    供述之真實性，並在負擔偽證罪之處罰心理下證稱：本件舉
    發時地係在96年2 月6 日下午6 時32分許，於臺北縣土城市
    ○○路與仁愛路口，伊當時係站在路口執行巡邏勤務並取締
    闖紅燈，在紅燈亮起之後就看到受處分人從青雲路方向往明
    德路直行而來，那時已經紅燈約有五秒了，因為在受處分人
    之前沒有車子，在其後方的車子也都停等紅燈，所以在其到
    達我面前的十幾公尺處伊就指示攔停；當時路口雖因重新鋪
    設柏油路面，機車停等區、停止線等標線應該還沒劃設，但
    路口的光線沒有問題，燈光號誌都正常運作中，從伊所站的
    位置可以明確判斷該燈號已經變換為紅燈，其通過路口範圍
    時，其行向之燈號確為紅燈，並無誤判可能，而且該路口雖
    新鋪設柏油，但該處是交岔路口在判斷上沒有什麼困難等語
    。按證人乃為原處分機關所認定受處分人有前開騎乘機車違
    規行為之原證人，其並到庭在本院法官面前以言詞供述本件
    訴訟上之待證事實–即受處分人有前開違規事實，本院由其
    上述證述已得有受處分人確有上開違規行為之心證，且於本
    件卷存證據資料內並無任何積極證據足以證明證人乙○○上
    開證詞係屬虛偽，亦無足以令人顯信乙○○之證述為不可採
    之品性證據或前科證據存在，本院自不得僅以證人係本件製
    單舉發之員警而全盤抹煞其在訴訟上所具有之原證人資格，
    而受處分人復無舉出或聲請本院調查任何對其有利之證據，
    以使本院對證人所供述受處分人違規之行為產生任何合理之
    懷疑。被告雖另以路口標線設置有所欠缺、燈光號誌設置不
    當云云置辯，但依受處分人提出附卷佐證之現場照片觀察，
    即可知該Ｔ字型路口範圍明顯，縱於夜間亦有位於街角之24
    小時便利超商之招牌、店家燈光足資照明辨識，況且燈光號
    誌既仍正常運作，設置確當，並無遮蔽難辨情形，駕駛人一
    有違反燈光號誌之指示直行通過路口，侵害相對行向之人車
    路權，即該當道路交通管理處罰條例第53條第1 項之規定，
    停止標線縱使因新鋪路面而缺無，亦與本件可罰情節無涉，
    更無所稱之「合理行車範圍」可言。受處分人猶以前開情詞
    為辯，均難認為可採，本件事證明確，受處分人有上述違規
    行為洵堪認定。
四、綜上所述，受處分人確有騎乘機車在上開時地行經有燈光號
    誌管制之交岔路口闖紅燈之違規行為，從而原處分機關依道
    路交通管理處罰條例第53條第1 項、第63條第1 項第3 款、
    違反道路交通管理事件統一裁罰基準表之規定，裁處受處分
    人罰鍰一千八百元，並記違規點數三點，核無違誤，本件受
    處分人之異議為無理由，自應將其異議駁回。
據上論斷，應依道路交通案件處理辦法第19條，裁定如主文。
中　　華　　民　　國　　96　　年　　11　　月　　30　　日
                  交通法庭    法　官  張江澤
以上正本證明與原本無異。
如不服本裁定，應於送達後5日內，向本院提出抗告狀。
                              書記官  林怡秀
中　　華　　民　　國　　96　　年　　11　　月　　30　　日
